# 关于互换资源处理

提问人：kurooo 时间：2021-06-07 15:23:45
陈版你好，想请问下这种情况应该怎么处理：
A公司提供SAAS服务，B公司是有营销号发文帮助推广的资源
现A公司与B公司提供资源互换合作，即A公司为B公司免费提供一年SAAS服务，B公司为A公司每个月发表三篇推文，一共需要发布三个月请问站在A公司的角度，对于提供一年SAAS服务收入和三篇推文的营销费用要怎么确认，会计科目对应什么？

回答人：chenyiwei
这种情况属于新收入准则所规范的非现金对价。在确认提供SAAS服务收入的同时，根据接受推广服务的情况对应确认销售费用。